臺灣高雄地方法院刑事判決　　　　　　100年度審訴字第318號
公　訴　人　臺灣高雄地方法院檢察署檢察官
被　　　告　徐錦祿
上列被告因違反毒品危害防制條例案件，經檢察官提起公訴（99
年度毒偵字第6649號），本院合議庭裁定由受命法官獨任行簡式
審判程序，判決如下：
    主  文
徐錦祿施用第一級毒品，累犯，處有期徒刑壹年壹月。
    事實及理由
一、犯罪事實：
    徐錦祿前因施用毒品案件，經本院裁定送送觀察、勒戒後，
    認有繼續施用毒品之傾向，再經本院以88年度毒聲字第3459
    號裁定令入戒治處所施以強制戒治，嗣經裁定停止戒治，於
    民國88年10月15日因執行徒刑出所，於89年5 月14日保護管
    束期滿未經撤銷而執行完畢，並經臺灣高雄地方法院檢察署
    檢察官以89年度戒毒偵字第595 號不起訴處分確定。於前開
    強制戒治執行完畢後5 年內，又因施用毒品案件，經本院以
    93年度訴字第2549號判處有期徒刑7 月、5 月，應執行有期
    徒刑10月確定。另因竊盜案件（共6 罪），分別經本院以96
    年度簡字第1990號判處有期徒刑4 月確定、以96年度簡字第
    3256 號 判處有期徒刑3 月確定、以96年度易字第1980號判
    處有期徒刑5 月、1 月又15日、3 月，應執行有期徒刑8 月
    確定、以96年度易字第2711號判處有期徒刑5 月確定；及因
    施用毒品案件（共2 罪），分別經臺灣高等法院高雄分院（
    下稱高雄高分院）以96年度上訴字第1265號判處有期徒刑7
    月確定、經本院以96年度訴字第3526號判處有期徒刑6 月確
    定，並經雄高分院以96年度上訴字第2489號駁回上訴而確定
    ；再因詐欺案件（共2 罪），分別經本院以97年度審簡字第
    866 號判處有期徒刑1 月又15日確定、以97年度審簡字第
    2167號判處有期徒刑2 月又15日確定，上開10罪嗣經裁定減
    刑及定應執行有期徒刑2 年6 月確定，於98年11月15日縮刑
    期滿執行完畢。詎仍不知悔改，復基於施用第一級毒品海洛
    因之犯意，於99年9 月8 日上午10時許，在高雄市○○區○
    ○路186 號住處，以針筒注射右手手背血管之方式，施用第
    一級毒品海洛因1 次。嗣於99年9 月8 日上午11時許，在高
    雄市○○區○○路52號對面，為警盤檢發現其右手手背有因
    針螯後留下之針孔痕跡，經徵其同意採尿檢驗結果，呈嗎啡
    、可待因陽性反應，始悉上情。
二、程序部分：
  (一)本件被告徐錦祿所犯係死刑、無期徒刑、最輕本刑為3 年以
    上有期徒刑以外之罪，其於準備程序中就被訴事實為有罪之
    陳述，經法官告知簡式審判程序之旨，並聽取公訴人、被告
    之意見後，本院合議庭認為適宜而裁定由受命法官獨任進行
    簡式審判程序，先予敘明。
  (二)被告前經送觀察、勒戒、強制戒治執行完畢後5 年內，已再
    犯施用毒品案件，經法院判刑確定，是被告於「初犯」經強
    制戒治後，曾於5 年內再犯，經依法追訴處罰，本件施用毒
    品行為已屬3 犯以上，檢察官逕行起訴，即無不合。
三、證據名稱：
  (一)高雄市立凱旋醫院99年10月28日濫用藥物尿液檢驗報告、高
    雄市政府警察局左營分局毒品案嫌疑人尿液代碼與姓名對照
    表各1 份。
  (二)被告之自白。
四、論罪：
    海洛因為毒品危害防制條例第2 條第2 項第1 款規定之第一
    級毒品，依法不得施用、持有，是核被告徐錦祿所為，係犯
    毒品危害防制條例第10條第1 項之施用第一級毒品罪。被告
    施用第一級毒品海洛因前持有海洛因之低度行為，應為施用
    之高度行為所吸收，不另論罪。被告有犯罪事實欄所載之有
    期徒刑執行完畢之情形，此有臺灣高等法院被告前案紀錄表
    在卷可佐，其於徒刑執行完畢後，5 年之內故意再犯本件有
    期徒刑以上之罪，為累犯，應依法加重其刑。
五、科刑：
    爰審酌被告犯後坦承犯行，施用毒品行為本質上係屬自我戕
    害行為，反社會性程度應屬較低；惟施用毒品，不僅足以戕
    害其個人身心，且極易滋生其他犯罪，惡化治安，損及公益
    ，且被告前已經強制戒治及徒刑執行完畢，猶未能戒絕毒癮
    ，其於99年3月、4月因施用及持有毒品等案件，為警所查獲
    ，並經本院以99年度審訴字第2455號判刑在案，有臺灣高等
    法院被告前案紀錄表可參，其於該案判決後，竟再犯本件施
    用毒品之犯行，足見歷次之偵審程序及刑之執行，均無法使
    被告有所悔悟及警惕，其對毒品之依賴情形應已甚重，實應
    使被告暫與毒品之誘惑隔離，促其斷絕毒害，並考量被告前
    科素行、智識程度等一切情狀，量處如主文所示之刑，以資
    懲儆。
據上論斷，應依刑事訴訟法第273 條之1 第1 項、第284 條之1
、第299 條第1 項前段、第310 條之2 、第454 條，毒品危害防
制條例第10條第1 項，刑法第11條前段、第47條第1 項，判決如
主文。
本案經檢察官李英霆到庭執行職務。
中    華    民    國   100    年    3     月    18    日
                  刑事第十庭    法  官  王靖茹
以上正本證明與原本無異。
如不服本判決應於收受判決後10日內向本院提出上訴書狀，並應
敘述具體理由。其未敘述上訴理由者，應於上訴期間屆滿後20日
內向本院補提理由書(均須按他造當事人之人數附繕本)「切勿逕
送上級法院」。
中    華    民    國   100    年    3     月    18    日
                                書記官  楊明月
附錄本案論罪科刑法條：
毒品危害防制條例第10條第1項
施用第一級毒品者，處 6 月以上 5 年以下有期徒刑。